Minutes et répertoires du notaire François LEFORT, 20 octobre 1842 - 31 mars 1865 (étude XXIX)
Archives nationales
- Minutes de François LEFORT, août 1842 - janvier 1881; MC/ET/XXIX/1089 - MC/ET/XXIX/1531
  - Minutes. 1851, mars, mars 1851; MC/ET/XXIX/1135
    - Société, creation, fabrication et installation d'appareils à gaz., 10 mars 1851; MC/ET/XXIX/1135
      Relations: associé(e) de l'intervenant 2, associé(e) de l'intervenant 3.
      Nom, qualité: (M.) Potenot, Achille.
      Profession: appareilleur à gaz, Paris.
      Domicile: Paris (Paris) rue de Sevres, 53.
      Relations: associé(e) de l'intervenant 3.
      Intervenant 3, en première partie:
      Nom, qualité: (M.) Gardon, Gabriel.
      Profession: fabricant d'appareils à gaz, Paris.
      Domicile: Paris (Paris) rue du Temple, 22
    - Testament olographe, depot., 12 mars 1851; MC/ET/XXIX/1135
      Nom, qualité: (M.) Vallentin, Sebastien.
      Domicile: Paris (Paris) rue d'Antin, 20
    - Succession, notoriete., 14 mars 1851; MC/ET/XXIX/1135
      Profession: religieuse, Paris (Paris), Abbaye-au-Bois.
      Domicile: Paris (Paris) rue de Sevres, 16, abbaye au Bois
    - Succession, inventaire apres décès., 14 mars 1851; MC/ET/XXIX/1135
      Domicile: Paris (Paris) rue de l'Est, 21
    - Mainlevee, hypotheque sur maison, Crepy (Oise)., 14 mars 1851; MC/ET/XXIX/1135
      Nom, qualité: (M.) Dufour, Selim Francois.
      Domicile: Paris (Paris) rue Neuve-des-Bons-Enfants, 20.
      Nom, qualité: (M.) Julien, Pierre Francois.
      Profession: geometre arpenteur, Crepy (Oise).
      Domicile: Crepy (Oise)
    - Procuration rente publique, depot., 14 mars 1851; MC/ET/XXIX/1135
      Nom, qualité: (M.) Molroguier, Jacques.
      Profession: proviseur du lycee, Clermont-Ferrand (Puy-de-Dôme).
      Domicile: Clermont-Ferrand (Puy-de-Dôme).
      Nom, qualité: (M.) Maury, Charles Marie Clement.
      Domicile: Paris (Paris) rue du Regard, 10
    - Succession, dépôt de pieces., 15 mars 1851; MC/ET/XXIX/1135
      Nom, qualité: (Mme ou Mlle) Froissard de, Marie Gabrielle Eleonore.
      Domicile: Pissy (Somme) chateau.
      Nom, qualité: (M.) Chassepot de Pissy de, Thimoleon Charles Adalbert.
      Domicile: Pissy (Somme) chateau
    - Testament olographe, depot., 15 mars 1851; MC/ET/XXIX/1135
      Nom, qualité: (M.) Colson, Alexandre Nicolas.
      Profession: marchand de couleurs, Paris.
      Domicile: Paris (Paris) rue du Dragon, 3
    - Testament olographe, depot., 15 mars 1851; MC/ET/XXIX/1135
      Nom, qualité: (Mme ou Mlle) Valette, Marie Jeanne Rosine.
      Domicile: Paris (Paris) rue du Bac, 81
    - Tutelle, compte., 17 mars 1851; MC/ET/XXIX/1135
      Nom, qualité: (M.) Ferry, Charles.
      Profession: debitant de tabac, Paris.
      Domicile: Paris (Paris) rue du Bac, 66.
      Relations: tuteur de l'intervenant 2, tuteur de l'intervenant 4.
      Nom, qualité: (Mme ou Mlle) Ferry, Josephine Augustine.
      Domicile: Paris (Paris) rue du Cherche-Midi, 70.
      Relations: épouse de l'intervenant 3, niece de l'intervenant 1.
      Nom, qualité: (M.) Bruere, Francois Pascal.
      Profession: menuisier (ouvrier), Paris.
      Nom, qualité: (Mme ou Mlle) Ferry, Leontine Louise.
      Relations: niece de l'intervenant 1
    - Succession, notoriete., 17 mars 1851; MC/ET/XXIX/1135
      Nom, qualité: (M.) David, Louis.
      Profession: sous-lieutenant (ancien).
    - Succession, notoriete., 18 mars 1851; MC/ET/XXIX/1135
    - Vente, maison, 20500f, Paris (Paris) rue Saint-Jacques, 138., 18 mars 1851; MC/ET/XXIX/1135
      Nom, qualité: (M.) Leleu, Ambroise Alexandre.
      Domicile: Paris (Paris) place Maubert, 9.
      Nom, qualité: (M.) Besson, Guillaume Jean.
      Profession: brossier (marchand), Paris.
      Domicile: Paris (Paris) rue Saint-Andre-des-Arts, 51
    - Société, commerce d'articles de deuil, Paris (Paris) rue du Faubourg-St-Honore, 58., 19 mars 1851; MC/ET/XXIX/1135
      Nom, qualité: (M.) Trianon, Eugene.
      Profession: mrchand (commis), Paris.
      Domicile: Paris (Paris) rue du Cherche-Midi, 8.
      Nom, qualité: (M.) Dubost, Louis Jean Baptiste.
      Profession: marchand (commis), Paris.
      Domicile: Paris (Paris) rue de Beaune, 7.
      Nom: Société Trianon (e) et Dubost (l).
      Domicile: Paris (Paris) rue du Faubourg-St-Honore, 58
    - Quittance, remboursement d'emprunt, 40000f., 20 mars 1851; MC/ET/XXIX/1135
      Nom, qualité: (M.) Michelot, Jean Charles Auguste.
      Profession: propriétaire, directeur du chemin de fer de la loire, Paris.
      Domicile: Paris (Paris) rue de la Chaise, 24.
      Nom, qualité: (M.) Liebhaber de, Guillaume Joseph Conrad Marie.
      Profession: ingenieur des ponts-et-chaussees, Paris.
      Domicile: Paris (Paris) rue de Bourgogne, 41
    - Quittance, droits successifs., 20 mars 1851; MC/ET/XXIX/1135
      Nom, qualité: (M.) Richard, Louis.
      Profession: employe d'etablissement de bains, Paris.
      Domicile: Paris (Paris) rue de Taranne, 12.
      Relations: héritier de l'intervenant 2, fils de l'intervenant 2.
      Nom, qualité: (M.) Richard, Pierre.
      Nom, qualité: (M.) Cornet, Pierre.
      Profession: cultivateur(ancien), Allanche (Cantal), Bac (le).
      Domicile: Allanche (Cantal) Bac (le)
    - Mainlevee, hypotheque sur terrains à batir, Marsielle (Bouches-du-Rhône) Quartier Notre-Dame de la Garde., 20 mars 1851; MC/ET/XXIX/1135
    - Mainlevee, cautionnement., 22 mars 1851; MC/ET/XXIX/1135
      Nom, qualité: (M.) Truelle, Alphonse.
      Profession: receveur central du departement de la seine, Paris.
      Domicile: Paris (Paris) rue Neuve-des-Mathurins, 36.
      Nom, qualité: (Mme ou Mlle) Lesnier, Francoise Leonice.
      Profession: preposee des postes, Gisors (Eure).
      Domicile: Gisors (Eure)
    - Donation entre epoux., 22 mars 1851; MC/ET/XXIX/1135
      Nom, qualité: (Mme ou Mlle) Decagny, Genevieve Justine.
      Profession: blanchisseuse, Paris.
      Domicile: Paris (Paris) avenue de Breteuil, 74.
      Nom, qualité: (M.) Lignot, Jean Philippe Eugene.
      Profession: serrurier en voitures, Paris.
      Domicile: Paris (Paris) avenue de Breteuil, 74
    - Donation entre epoux., 22 mars 1851; MC/ET/XXIX/1135
    - Mariage., 22 mars 1851; MC/ET/XXIX/1135
      Nom, qualité: (M.) Mercereuil, Arsene Louis.
      Profession: fabricant de bijoux dores, Paris.
      Domicile: Paris (Paris) rue Sainte-Avoye, 63.
      Nom, qualité: (M.) Mercereuil, Arsene Louis(pere).
      Profession: bijoutier, Paris.
      Nom, qualité: (Mme ou Mlle) Deville, Marie Ismerie Balsamie.
      Domicile: Paris (Paris) rue de Grenelle-St-Germain, 95.
      Nom, qualité: (M.) Deville, Aimable.
      Profession: manouvrier, Hannapes (Ardennes).
      Domicile: Hannapes (Ardennes)
    - Obligation, emprunt, 3000f., 22 mars 1851; MC/ET/XXIX/1135
      Nom, qualité: (Mme ou Mlle) Weis-Leblanc, Louise Antoinette Caroline.
      Profession: marchande de mercerie, Paris.
      Nom, qualité: (M.) Charles, Nicolas.
      Nom, qualité: (Mme ou Mlle) Deville, Marie Ismerie Bacsamie.
    - Mainlevee, hypotheque sur maison, Bourron (Seine-et-Marne)., 24 mars 1851; MC/ET/XXIX/1135
      Nom, qualité: (M.) Chassepot De Pissy de, Timoleon Charles Adalbert.
      Nom, qualité: (M.) Cordebeuf Beauverger De Montgon de, Barthelemy Francois Alphonse.
    - Succession, liquidation, approbation., 24 mars 1851; MC/ET/XXIX/1135
      Nom, qualité: (M.) Gide, Theophile Etienne.
      Domicile: Paris (Paris) rue Richer, 41
    - Testament., 24 mars 1851; MC/ET/XXIX/1135
      Nom, qualité: (M.) Niece, Jea Baptiste Louis Joseph.
      Profession: garcon de cafe, Paris.
      Domicile: Paris (Paris) rue de Sevres, 151, hopital Necker
    - Succession, notoriete, requisition., 25 mars 1851; MC/ET/XXIX/1135
      Nom, qualité: (Mme ou Mlle) Navas de, Marie-De-Los-Angeles Petre Ignace Ramond.
      Domicile: Paris (Paris) rue de Grenelle-St-Germain.
      Nom, qualité: (M.) Weyler De Navas, Antoine Louis Eugene.
      Profession: intendant militaire(ancien).
      Domicile: Paris (Paris) rue de Grenelle, 96
    - Mainlevee, hypotheque., 25 mars 1851; MC/ET/XXIX/1135
      Nom, qualité: (M.) Galliffet De Martigues de, Alexandre Justin Marie.
      Profession: colonel de cavalerie(ancien).
      Domicile: Paris (Paris) rue de Grenelle, 71.
      Nom, qualité: (M.) Fouache, Jean Baptiste Francois.
      Domicile: Graville (Seine-Maritime)
    - Procuration acte, recevoir le paiement de maisons et terrains, Auzouville-sur-Ry (Seine-Maritime)., 25 mars 1851; MC/ET/XXIX/1135
      Nom, qualité: (M.) Vaucelle de, Alexandre Francois Jules.
      Domicile: Lignon (Orne).
      Nom, qualité: (M.) Lemire, Robert Artus Alphonse.
      Profession: agent d'affaires, Rouen (Seine-Maritime).
      Domicile: Rouen (Seine-Maritime)
    - Acceptation, emploi de bien dotal., 25 mars 1851; MC/ET/XXIX/1135
      Nom, qualité: (Mme ou Mlle) Quesnel, Mathilde.
      Domicile: Ligon (Orne).
      Domicile: Lignon (Orne)
    - Vente, maison, 43000f, Bourg-la-Reine (Hauts-de-Seine)., 26 mars 1851; MC/ET/XXIX/1135
      Nom, qualité: (Mme ou Mlle) Demante, Adelaide Marie.
      Domicile: Paris (Paris) rue d'Enfer-St-Michel, 57.
      Nom, qualité: (M.) Galois, Nicolas Gabriel.
      Nom, qualité: (M.) Loyer, Jean Francois Auguste.
      Nom, qualité: (M.) Ravon, Pierre.
      Profession: verificateur des poids-st-mesures, Bourg-la-Reine (Hauts-de-Seine).
      Domicile: Bourg-la-Reine (Hauts-de-Seine)
    - Proces verbal de defaut., 28 mars 1851; MC/ET/XXIX/1135
      Nom, qualité: (M.) Sauvey, Louis Edmond.
      Profession: tapissier, Paris.
      Domicile: Paris (Paris) rue du Regard, 4.
      Relations: en contestation avec l'intervenant 02.
      Nom, qualité: (M.) Guiot, Nicolas Francois.
      Domicile: Paris (Paris) rue d'Assas, 5
    - Procuration rente publique, vente de rente etat 5%, 106f., 28 mars 1851; MC/ET/XXIX/1135
      Nom, qualité: (Mme ou Mlle) Jolly, Anne Claudine.
      Domicile: Paris (Paris) rue Saint-Maur-St-Germain, 11.
      Nom, qualité: (M.) Bertin, Pierre Michel.
      Profession: coupeur d'habits, Paris (Paris).
      Domicile: Paris (Paris) rue Saint-Maur-St-Germain, 11
    - Transport, créance, 30000f., 29 mars 1851; MC/ET/XXIX/1135
      Nom, qualité: (Mme ou Mlle) La Brousse De Verteillac de, Angelique Hermine.
      Domicile: Paris (Paris) rue de Varenne, 47.
      Relations: veuve de l'intervenant 2, épouse de l'intervenant 3, créancier(e) de l'intervenant 4.
      Nom, qualité: (M.) Bourbon-Conti de, Francois Felix.
      Nom, qualité: (M.) La Rochefoucauld De Doudeauville de, Louis Francois Sosthene.
      Nom, qualité: (M.) Pracomtal de, Edmond Marie Gabriel.
      Profession: officier de cavalerie(ancien).
      Domicile: Paris (Paris) rue Hellerin-Bertin, 12.
      Nom, qualité: (M.) Pineau De Viennay, Gabriel Marie Emmanuel.
      Domicile: Paris (Paris) rue de Vaugirard, 38.
      Relations: subrogé(e) de l'intervenant 1.
      Nom, qualité: (Mme ou Mlle) Hericy D', Elise Honore Francoise Marie Ulrique.
      Domicile: Paris (Paris) rue de la Chaise, 9.
      Relations: subrogé(e) de l'intervenant 1, veuve de l'intervenant 7.
      Intervenant 7, indirect:
      Nom, qualité: (M.) Walsh-Serrand De La Mothe-Houdancourt de, Olivier Louis Charles Robert (duc).
    - Cahier des charges, fonds de commerce de limonadier, mise-a-prix, 2000f, Boulogne-sur-Seine (Hauts-de-Seine)., 29 mars 1851; MC/ET/XXIX/1135
      Nom, qualité: (M.) Bidel, Paul Emile.
      Profession: limonadier, Boulogne-sur-Seine (Hauts-de-Seine).
      Domicile: Boulogne-sur-Seine (Hauts-de-Seine)
    - Succession, inventaire apres décès., 31 mars 1851; MC/ET/XXIX/1135
      Profession: ministre plenipotentiaire (ancien).
    - Procuration rente publique, vente de rente etat 5%, 200f., 31 mars 1851; MC/ET/XXIX/1135
      Nom, qualité: (Mme ou Mlle) Lafont, Marguerite.
      Domicile: Oradour (Cantal).
      Nom, qualité: (M.) Vaissiere, Jean.
      Profession: propriétaire, cultivateur, Oradour (Cantal).
      Nom, qualité: (Mme ou Mlle) Lafont, Charlotte.
      Nom, qualité: (M.) Combe, Francois.
      Intervenant 5, en première partie:
      Nom, qualité: (M.) Lafont, Jacques.
      Profession: garcon de chantier, Paris.
      Domicile: Paris (Paris) rue de l'Abbaye, 5.
      Relations: frère de l'intervenant 1, frère de l'intervenant 3, frère de l'intervenant 5
    - Donation entre epoux., 31 mars 1851; MC/ET/XXIX/1135
      Nom, qualité: (M.) Defraire, Antoine Charles Louis Marie.
      Profession: entrepreneur de voitures, Paris.
      Domicile: Paris (Paris) rue du Cherche-Midi, 144.
      Nom, qualité: (Mme ou Mlle) Gobert, Anne Genevieve.
      Relations: épouse de l'intervenant 1, veuve de l'intervenant 3.
      Nom, qualité: (M.) Guibal, Antoine.
    - Donation entre epoux., 31 mars 1851; MC/ET/XXIX/1135
      Relations: veuve de l'intervenant 2, épouse de l'intervenant 2.
      Nom, qualité: (M.) Guibal, Jean Antoine.
      Domicile: Paris (Paris) rue du Cherche-Midi, 144
    - Succession, inventaire apres décès., 31 mars 1851; MC/ET/XXIX/1135
      Nom, qualité: (M.) Korsten, Pierre Mathias.
      Profession: tailleur (ancien marchand), Paris.
      Domicile: Paris (Paris) boulevard Montparnasse, 71
  - Minutes. 1851, avril - mai, avril - mai 1851; MC/ET/XXIX/1136
    - Mariage., 3 avril 1851; MC/ET/XXIX/1136
      Nom, qualité: (M.) Gruz, Hippolyte Pierre Augustin.
      Profession: paintre decorateur (artiste), Paris.
      Domicile: Paris (Paris) rue de Sevres, 74.
      Nom, qualité: (M.) Gruz, Baptiste Augustin.
      Nom, qualité: (Mme ou Mlle) Rimbod-Vorzet, Josephine Eleonore.
      Profession: lingere (ouvriere), Paris.
      Nom, qualité: (M.) Rimbod-Vorzet, Gabriel.
    - Procuration acte, prise de possession de succession., 3 avril 1851; MC/ET/XXIX/1136
      Nom, qualité: (Mme ou Mlle) David, Francoise Eleonore.
      Domicile: Paris (Paris) rue de Sevres, 42, hopital des Incurables.
      Relations: veuve de l'intervenant 2, héritier de l'intervenant 2.
      Nom, qualité: (M.) Gout, Jean Claude.
      Profession: officier aux invalides, Paris.
      Nom, qualité: (M.) Lescarcelle, Victor.
      Domicile: Paris (Paris) rue Fontaine-du-Roi, 2
    - Procuration rente publique, vente de rente 5%, 1850f., 3 avril 1851; MC/ET/XXIX/1136
      Nom, qualité: (M.) Ewig, Andre Francois.
      Domicile: Paris (Paris) rue Neuve-St-Paul, 8.
      Nom, qualité: (M.) Bonnaire de, Alexandre Elie.
      Domicile: Paris (Paris) rue Saint-Lazare, 53
    - Rente viagere, constitution, rente, 3000f., 3 avril 1851; MC/ET/XXIX/1136
      Domicile: Paris (Paris) rue Saint-Lazare, 53.
      Domicile: Paris (Paris) rue Neuve-St-Paul, 8
    - Mariage., 3 avril 1851; MC/ET/XXIX/1136
      Nom, qualité: (M.) Franck, Jacques Frederic.
      Profession: tailleur d'habits, Paris.
      Domicile: Paris (Paris) rue du Cherche-Midi, 69.
      Nom, qualité: (M.) Franck, Mathias.
      Nom, qualité: (Mme ou Mlle) Wittmann, Marie Salome.
      Domicile: Paris (Paris) rue du Cherche-Midi, 54.
      Relations: veuve de l'intervenant 4
    - Decharge, somme, 7822f., 4 avril 1851; MC/ET/XXIX/1136
      Nom, qualité: (M.) Fleury, Joseph.
      Domicile: Paris (Paris) rue du Marche-St-Honore, 30
    - Obligation, emprunt, 40000f., 5 avril 1851; MC/ET/XXIX/1136
      Nom, qualité: (Mme ou Mlle) Kaissaroff de, Nathalie.
      Domicile: Paris (Paris) rue Tronchet, 11.
      Nom, qualité: (M.) Du Bois De Romand, Joseph Armand Gustave.
      Domicile: Paris (Paris) rue Tronchet, 11
    - Mariage, depot., 5 avril 1851; MC/ET/XXIX/1136
      Nom, qualité: (M.) Chavaudon de, Alexandre Auguste Jean Louis Marie Guillaume.
      Profession: propriétaire, capitaine de cavalerie (ancien).
      Domicile: Droupt-Saint-Basle (Aube) Rhue.
      Nom, qualité: (Mme ou Mlle) Duhamel, Emilie Francoise.
      Domicile: Saint-Remy-en-Bouzemont (Marne).
    - Bail, boutique, 440f, Paris (Paris) rue Neuve-Guillemin, 26, faubourg-St-Germain., 9 avril 1851; MC/ET/XXIX/1136
      Domicile: Paris (Paris) rue de Grenelle-St-Germain, 36.
      Nom, qualité: (M.) Chanson, Antoine.
      Profession: charbonnier(marchand), Paris.
      Domicile: Paris (Paris) rue Neuve-Guillemin, 26
    - Succession, partage, depot., 9 avril 1851; MC/ET/XXIX/1136
      Nom, qualité: (M.) Pineau De Viennay, Antoine Henri.
    - Obligation, emprunt, 70000f., 10 avril 1851; MC/ET/XXIX/1136
      Nom, qualité: (M.) Pastoret de, Amedee David.
      Profession: propriétaire, membre de l'institut.
      Domicile: Paris (Paris) place de la Concorde, 6.
      Nom, qualité: (M.) La Valette-Morthon de, Pierre Marie Joseph Adrien.
      Domicile: Paris (Paris) rue de Richelieu, 104
    - Succession, notoriete., 11 avril 1851; MC/ET/XXIX/1136
      Nom, qualité: (M.) David, Pierre Louis.
      Profession: sous-lieutenant.
    - Donation entre epoux., 12 avril 1851; MC/ET/XXIX/1136
      Nom, qualité: (M.) Lathuille, Pierre.
      Domicile: Paris (Paris) rue d'Jena, 25.
      Nom, qualité: (Mme ou Mlle) Menier, Marie Catherine Victoire.
      Domicile: Paris (Paris) rue d'Iena, 25.
    - Donation entre epoux., 12 avril 1851; MC/ET/XXIX/1136
      Domicile: Paris (Paris) rue d'Iena, 25
    - Quittance, paiement de dette, 56f., 14 avril 1851; MC/ET/XXIX/1136
      Nom, qualité: (M.) Lecoeur, Jean Baptiste Francois.
      Domicile: Paris (Paris) rue du Cherche-Midi, 138.
      Nom, qualité: (M.) Rolland-Juhan, Pierre Edme.
      Domicile: Brienon (Yonne)
    - Renonciation, dépôt, legs., 14 avril 1851; MC/ET/XXIX/1136
      Nom, qualité: (Mme ou Mlle) Pracomtal de, Agathe Claude Pierre.
      Domicile: Paris (Paris) rue de l'Universite, 11.
      Relations: veuve de l'intervenant 2, legataire de l'intervenant 2.
      Nom, qualité: (M.) Froissard de, Bernard Pierre.
      Profession: propriétaire, lieutemant-colonel
    - Succession, inventaire apres décès., 14 avril 1851; MC/ET/XXIX/1136
      Nom, qualité: (Mme ou Mlle) Jarlot, Eugenie Cornelie.
      Domicile: Paris (Paris) rue de la Barouillere, 2.
      Nom, qualité: (M.) Delabretonniere, Edouard Sylvain.
      Domicile: Paris (Paris) rue de la Barouillere, 29
    - Succession, notoriete., 14 avril 1851; MC/ET/XXIX/1136
      Nom, qualité: (M.) Niece, Jean Baptiste Louis Joseph.
      Profession: limonadier(garcon), Paris.
      Domicile: Paris (Paris) rue de Viarmes, 16
    - Tutelle, compte., 15 avril 1851; MC/ET/XXIX/1136
      Nom, qualité: (M.) Millin De Grandmaison, Alexandre Adrien Pierre.
      Domicile: Beaumont-en-Veron (Indre-et-Loire) Velort (chateau).
      Relations: tuteur de l'intervenant 2.
      Nom, qualité: (M.) Veron, Alexandre Eugene.
      Profession: soldat, Haguenau (Bas-Rhin)
    - Rectification, etat civil., 16 avril 1851; MC/ET/XXIX/1136
      Nom, qualité: (M.) Lombard De Ginibral de, Louis Henry Alexandre.
      Profession: general de brigade.
      Domicile: Rennes (Ille-et-Vilaine).
      Nom, qualité: (Mme ou Mlle) Bar de, Jeanne Rose.
      Domicile: Paris (Paris) rue du Bac, 94.
      Relations: veuve de l'intervenant 1
    - Succession, requisition, certificat de propriété de rente etat 5%., 16 avril 1851; MC/ET/XXIX/1136
      Nom, qualité: (M.) Lombard De Ginibral de, Louis Henri Alexandre.
      Domicile: Renne (Ille-et-Vilaine)
    - Procuration acte, gestion de propriétés, Cercy-la-Tour, guipy, rouy (58, 58, 58) Briffaut, vesvres., 17 avril 1851; MC/ET/XXIX/1136
      Nom, qualité: (M.) Rostaing De Pracomtal, Louis Alexandre.
      Nom, qualité: (M.) Barbe, Louis Francois.
      Profession: régisseur, Cercy-la-Tour (Nièvre).
      Domicile: Cercy-la-Tour (Nièvre) Briffaut (chateau).
    - Inventaire, separation de biens., 18 avril 1851; MC/ET/XXIX/1136
      Nom, qualité: (Mme ou Mlle) Nivelleau, Marie Augustine.
      Relations: séparé(e) de biens de l'intervenant 2.
      Domicile: Paris (Paris) rue de la Madeleine, 16
    - Procuration acte, prise de possession de succession., 19 avril 1851; MC/ET/XXIX/1136
      Nom, qualité: (M.) Lhote, Edouard Louis.
      Domicile: Paris (Paris) rue Saint-Martin, 226.
      Relations: héritier de l'intervenant 5.
      Nom, qualité: (M.) Huet, Paul Francois.
      Profession: marchand de fer, adjoint au maire, Corbeil (Essonne).
      Domicile: Corbeil (Essonne).
      Nom, qualité: (M.) Giraud, Claude.
      Domicile: Paris (Paris) rue des Pretres-St-Germain-l'Auxerrois.
      Nom, qualité: (M.) Tourin, Achille Nicolas Rene.
      Profession: notaire (honoraire), Paris.
      Domicile: Paris (Paris) rue de Grenelle-St-Germain, 3.
      Relations: exécuteur testamentaire de l'intervenant 5.
    - Cautionnement, dette, 14000f., 19 avril 1851; MC/ET/XXIX/1136
      Relations: épouse de l'intervenant 2, caution de l'intervenant 2.
      Nom, qualité: (M.) Ragueneau, Auguste.
      Profession: tailleur(marchand), Paris.
      Domicile: Paris (Paris) rue Vivienne, 18.
      Relations: créancier(e) de l'intervenant 2
    - Liquidation, proces-verbal, reprises apres separation de biens., 19 avril 1851; MC/ET/XXIX/1136
    - Quittance, reglement de dette, 16000f., 19 avril 1851; MC/ET/XXIX/1136
      Nom, qualité: (M.) Haumont, Jean Henri Jules.
      Domicile: Paris (Paris) rue du Dragon, 34.
      Nom, qualité: (personne morale) Arbousse (hoirs).
      Relations: héritiers de l'intervenant 3.
      Nom, qualité: (M.) Arbousse, Pierre Marie.
      Domicile: Paris (Paris) rue des Trois-Freres.
      Nom, qualité: (M.) Tourin, Eugene Rene.
      Profession: inspecteur general des prisons, Paris.
      Domicile: Paris (Paris) rue de Bourgogne, 41.
    - Ratification, vente de terres, Hochfelden (Bas-Rhin)., 22 avril 1851; MC/ET/XXIX/1136
      Nom, qualité: (Mme ou Mlle) Schuster, Francoise.
      Domicile: Paris (Paris) rue de Vaugirard, 32
    - Donation entre epoux., 23 avril 1851; MC/ET/XXIX/1136
      Nom, qualité: (M.) Fagot, Alexis Baptiste.
      Profession: tripier (marchand), Paris.
      Domicile: Paris (Paris) rue du Bac, 135.
      Nom, qualité: (Mme ou Mlle) Huet, Marguerite Pierrette.
    - Mainlevee, hypotheque sur maisons (2), Paris (Paris) rue du Petit-Pont, 22, paris, rue Saint-Severin, 8., 23 avril 1851; MC/ET/XXIX/1136
      Profession: avocat à la cour de cassation(ancien), Paris.
      Nom, qualité: (M.) Masset, Etienne Theophile.
      Domicile: Tournan (Seine-et-Marne)
    - Quittance, remboursement d'emprunt, 30000f., 23 avril 1851; MC/ET/XXIX/1136
      Nom, qualité: (M.) Masset, Etienne Thophile.
    - Mainlevee, hypotheque., 23 avril 1851; MC/ET/XXIX/1136
      Profession: tailleur (marchand), Paris.
    - Acquiescement, jugement., 23 avril 1851; MC/ET/XXIX/1136
      Relations: en proces avec l'intervenant 02.
      Nom, qualité: (M.) Millin De Grandmaison, Alexandre Pierre.
    - Sommation respectueuse., 24 avril 1851; MC/ET/XXIX/1136
      Nom, qualité: (Mme ou Mlle) Borrel, Marie Honorine.
      Profession: tapissiere, Batignolles (Paris).
      Domicile: Batignolles (les) (Paris) rue des Dames, 32.
      Relations: fille de l'intervenant 2.
      Nom, qualité: (M.) Borrel, Nicolas Francois.
      Domicile: Paris (Paris) rue Saint-Lazare, 83
    - Mariage., 24 avril 1851; MC/ET/XXIX/1136
      Nom, qualité: (M.) Lamugniere, Nicolas.
      Profession: employe aux ateliers des messageries-generales de France, Paris.
      Domicile: Paris (Paris) rue du Cherche-Midi, 19.
      Nom, qualité: (M.) Lamugniere, Gabriel.
      Profession: cordonnier, Minot (Côte-d'Or).
      Domicile: Minot (Côte-d'Or).
      Nom, qualité: (Mme ou Mlle) Legrain, Louise Anais.
      Profession: couturiere, Paris.
      Domicile: Paris (Paris) rue Racine, 3.
      Nom, qualité: (M.) Legrain, Pierre Louis Benoit.
      Profession: vannier, Roucy (Aisne).
      Domicile: Roucy (Aisne)
    - Obligation, emprunt, 3500f., 24 avril 1851; MC/ET/XXIX/1136
      Nom, qualité: (M.) Maubert, Paul Prosper.
      État civil: detenu.
      Profession: négociant en vins, Paris.